---
title: "Plan invierno 2026"
subtitle: "- Dirección de Maternidad e Infancia"

format:
  dashboard:
    theme: flatly

embed-resources: true
---

```{r,echo=FALSE}
source("1.R")
```

El Plan Invierno 2026 se implementa entre los meses de **mayo y septiembre** con el objetivo de fortalecer la respuesta del sistema de salud frente al incremento estacional de las infecciones respiratorias, **priorizando la atención de las infancias**. La estrategia contempla la implementación de **consultorios especiale**s (programados o a demanda) destinados a la atención de infecciones respiratorias y **postas de bronquiolitis con disponibilidad de oxígeno en centros de salud** para el abordaje de episodios críticos asociados a cuadros respiratorios.

# Descripción escenario epidemiológico

Esta es la página epidemiológica.

::: panel-tabset
## Internación

Acá va el contenido de internación.

## Ambulatorio

Acá va el contenido ambulatorio.
:::

# ¿Cómo se comportó la demanda asociada a las infecciones respiratorias durante el plan invierno y qué impacto tuvo sobre la atención de niñas y niños, particularmente en los grupos de mayor vulnerabilidad y en los distintos niveles de la red de servicios?\*\*

Esta es la página territorial.

# Fortalecimiento de la red de atención

::: panel-tabset
## Incorporación de trabajadores eventuales de enfermería

gd

## Capacitaciones

Se realizaron capacitaciones dirigidas al personal de enfermería del Plan Invierno y/o que se desempeñen en servicios de pediatría que usen CAFO. Las jornadas fueron teórica-práctica con estaciones de entrenamiento en competencia clínica. Participaron 88 trabajadores.

```{r}
grafico_capacitaciones

```
:::

# Inmunizaciones
